臺灣桃園地方法院刑事判決　　　　　　　95年度易字第1452號
公　訴　人　台灣桃園地方法院檢察署檢察官
被　　　告　甲○○
　　　　　　　　　　　0號
　　　　　　　　　　（現羈押在臺灣桃園女子看守所）
指定辯護人　本院公設辯護人陳瑞明
上列被告因違反毒品危害防制條例案件，經檢察官提起公訴（95
年度毒偵字第3439號），被告於準備程序進行中為有罪之陳述，
經本院合議庭裁定由受命法官獨任進行簡式審判程序後，檢察官
聲請改依協商程序而為判決，本院判決如下：
    主  文
甲○○連續施用第二級毒品，累犯，處有期徒刑捌月。扣案之內
含第二級毒品甲基安非他命之包裝袋壹只，沒收銷燬之；扣案之
削尖吸管壹支，沒收之。
    事實及理由
一、本件被告甲○○所犯係死刑、無期徒刑或最輕本刑為3 年以
    上有期徒刑以外之罪，其於準備程序中就被訴事實為有罪之
    陳述，經本院告知簡式審判程序之旨，並聽取公訴人、被告
    之意見後，爰依刑事訴訟法第273 條之1 第1 項規定合議裁
    定由受命法官獨任進行簡式審判程序，合先敘明。
一、犯罪事實：
    甲○○前曾於民國89年間因施用毒品案件，經本院以89年度
    毒聲字第1704號裁定送觀察勒戒後，認無繼續施用毒品傾向
    ，於89年8 月4 日釋放，並經臺灣桃園地方法院檢察署檢察
    官以89年度毒偵字第3921號為不起訴處分；復因施用毒品案
    件經臺灣新竹地方法院以90年度毒聲字第1107號裁定送觀察
    勒戒後，認無繼續施用毒品傾向，於90年10月16日釋放；又
    因施用毒品案件，經臺灣新竹地方法院以92年度毒聲字第
    270 號裁定令入戒治處所施以強制戒治，嗣因法律修正，於
    93年1 月9 日停止強制戒治釋放出所，並經臺灣新竹地方法
    院檢察署檢察官就施用部分提起公訴，經臺灣新竹地方法院
    以92年竹北簡字第66號判決判處有期徒刑5 月確定；再於94
    年間因施用毒品案件，經臺灣新竹地方法院於94年9 月19日
    以94年度易字第580 號判處有期徒刑5 月確定，於95年1 月
    5 日易科罰金執行完畢。詎甲○○猶未戒除毒癮，復基於施
    用毒品之概括犯意，自94年9 月19日臺灣新竹地方法院94年
    度易字第580 號判決宣判後某日起至95年6 月24日下午1 時
    許，在桃園縣楊梅鎮北高山頂7 之12號4 樓住處連續非法施
    用第二級毒品甲基安非他命多次。嗣於95年6 月25日晚上11
    時許，為警在上址查獲，並扣得內含有第二級毒品甲基安非
    他命之殘渣袋1 只、其所有供施用毒品所用之削尖吸管1 支
    。案經桃園縣警察局楊梅分局報請臺灣桃園地方法院檢察署
    檢察官偵查起訴。
二、證據：
  (一)被告甲○○之自白。
  (二)被採尿人姓名編號對照表、臺灣檢驗科技股份有限公司濫用
    藥物尿液檢體檢驗報告、行政院衛生署管制藥品管理局95年
    11月1日管檢字第0950011764號鑑定書 。
  (三)臺灣高等法院被告前案紀錄表1 份。
  (四)扣案之含有第二級毒品甲基安非他命之殘渣袋1 只、削尖吸
    管1 支
三、本件經檢察官與被告於審判外達成協商之合意且被告已認罪
    ，其合意內容為：被告願受科刑範圍為有為期徒刑8 月。經
    查，上開協商合意並無刑事訴訟法第455 條之4 第1 項所列
    情形之一，檢察官聲請改依協商程序而為判決，本院爰不經
    言詞辯論，於協商合意範圍內為協商判決，合予敘明。
四、附記事項：
    按同一案件曾經法院為實體上之判決確定者，固應依刑事訴
    訟法第302 條第1 款之規定，為免訴之判決。此項確定判決
    既判力之原則，不論實質上之一罪，或連續犯、牽連犯、想
    像競合犯等裁判上之一罪，其一部事實已經判決確定者，對
    於構成一罪之其他部分，均有其適用，此乃基於審判不可分
    之關係，在審理事實之法院，就全部犯罪事實，依同法第26
    7 條之規定，本應予以審判，故其判決確定之效力，應及於
    全部之犯罪事實，若在最後審理事實之法院宣判後，始行發
    生之事實，既非該法院所得審判，即為該案判決之既判力所
    不及。是既判力對於時間效力之範圍，係以最後審理事實法
    院之宣示判決日為判斷之標準，得上訴於第2 審之第1 審刑
    事判決，如於上訴第2 審後，又依法撤回上訴，其上訴撤回
    之日，雖為判決確定日，但其既判力之時點，基於上開原則
    ，仍應以第一審宣示判決之日為其準據，最高法院85年度台
    非字第348 號判決著有明文。本件被告於臺灣新竹地方法院
    94年度易字第580 號於94年9 月19日宣判後某日起至95年6
    月24日下午1 時許前施用第二級毒品犯行部分，經檢察官於
    審理中當庭擴張起訴範圍，本院自得併予審理，附此敘明。
五、應適用之法條：刑事訴訟法第273 條之1 第1 項、第455 條
    之2 第1 項、第455 條之4 第2 項、第455 條之8 、第454
    條第1 項，毒品危害防制條例第10條第2 項、第18條第1 項
    前段，刑法第2 條第1 項前段、第38條第1 項第2 款、第47
    條第1 項、修正前刑法第56條。
六、協商判決除有刑事訴訟法第455 條之4 第1 項第1 款於本訊
    問程序終結前，被告撤銷協商合意或檢察官撤回協商聲請者
    ；第2 款被告協商之意思非出於自由意志者；第4 款被告所
    犯之罪非第455 條之2 第1 項所定得以協商判決者；第6 款
    被告有其他較重之裁判上一罪之犯罪事實者；第7 款法院認
    應諭知免刑或免訴、不受理者情形之一，及違反同條第2 項
    「法院應於協商合意範圍內為判決；法院為協商判決所科之
    刑，以宣告緩刑或二年以下有期徒刑、拘役或罰金為限」之
    規定者外，不得上訴。
七、如有前述例外得上訴之情形，又不服本件判決，得自收受判
    決送達之日起10日內，向本院提出上訴書狀，上訴於第二審
    法院。
本案經檢察官姚重珍到庭執行職務
中　　華　　民　　國　　96　　年　　3 　　月　　28　　日
                  刑事第一庭  法　官　朱美璘
以上正本證明與原本無異
如不服本判決書應於送達後10日內向本院提出上訴狀
                              書記官　谷貞豫
中　　華　　民　　國　　96　　年　　3 　　月　　29　　日
附錄本案論罪科刑法條：
毒品危害防制條例第10條
施用第一級毒品者，處 6 月以上 5 年以下有期徒刑。
施用第二級毒品者，處 3 年以下有期徒刑。
